【裁判字號】    99,訴,338
【裁判日期】    990607
【裁判案由】    違反毒品危害防制條例
【裁判全文】
臺灣屏東地方法院刑事判決               99年度訴字第338號
公  訴  人  臺灣屏東地方法院檢察署檢察官
被      告  甲○○
上列被告因違反毒品危害防制條例案件，經檢察官提起公訴（99
年度毒偵字第609 號），嗣被告於本院準備程序進行中先就被訴
事實為有罪之陳述，本院告知被告簡式審判程序之旨，並聽取當
事人之意見後，裁定改由受命法官獨任依簡式審判程序審理，判
決如下：
    主  文
甲○○施用第一級毒品，累犯，處有期徒刑壹年。
    事  實
一、甲○○前於民國89年間，因施用毒品案件，經本院以89年度
    毒聲字第843 、902 號裁定送觀察、勒戒後，經評定有繼續
    施用毒品之傾向，再經本院以89年度毒聲字第1118號裁定令
    入戒治處所施以強制戒治，其後經本院以89年度毒聲字第
    2238號裁定停止戒治，所餘戒治期間付保護管束，惟前開停
    止戒治之裁定復經本院以89年度毒偵字第955 號裁定撤銷，
    嗣於90年11月28日因執行完畢釋放出所，並經臺灣屏東地方
    法院檢察署檢察官於90年12月17日以90年度戒毒偵字第408
    號為不起訴處分確定；又於92年間，因施用毒品案件，經本
    院以92年度毒聲字第1362號裁定令入戒治處所施以強制戒治
    ，嗣因毒品危害防制條例修正，而無法繼續執行戒治，經臺
    灣高雄地方法院檢察署檢察官於93年1 月9 日以92年度戒執
    二字第324 號以法律修正為由簽結，刑責部分則經本院以92
    年度簡字第524 號判決處有期徒刑5 月確定，而於93年9 月
    6 日因徒刑易科罰金執行完畢；復於96年間，因施用毒品案
    件，經最高法院以97年度台上字第1342號判決處有期徒刑1
    年6 月確定，於98年10月26日縮刑期滿執行完畢。詎其猶不
    知悔改、戒絕毒品，明知海洛因及甲基安非他命經公告列為
    毒品危害防制條例第2 條第2 項第1 款之第一級毒品，不得
    非法持有、施用，竟基於施用第一級毒品海洛因之犯意，於
    99年1 月17日凌晨0 時許，在屏東縣萬巒鄉赤山村某檳榔園
    工寮內，以將第一級毒品海洛因置入注射針筒內摻水稀釋後
    ，注射右手掌背血管之方式，施用海洛因1 次。嗣於99 年1
    月17日下午2 時20分許，其與案外人王憲聰騎乘車牌號碼
    JTS-061 號重型機車至址設於屏東縣內埔鄉○○村○○街10
    之1 號之「謹順資源回收場」時，因形跡可疑為警盤查，警
    方發現其右手掌背有針筒注射之痕跡，懷疑其施用海洛因，
    乃徵得其同意採尿送驗，結果呈現海洛因代謝後之嗎啡陽性
    反應，查悉上情。
二、案經屏東縣政府警察局內埔分局報告臺灣屏東地方法院檢察
    署檢察官偵查起訴。
    理  由
一、本案被告甲○○所犯違反毒品危害防制條例案件，並非法定
    刑為死刑、無期徒刑或最輕本刑3 年以上有期徒刑之罪，亦
    非高等法院管轄第一審之案件，而被告於本院準備程序中就
    被訴事實為有罪之陳述，本院合議庭乃裁定由受命法官獨任
    進行簡式審判程序。又簡式審判程序之證據調查，依刑事訴
    訟法第273 條之2 規定，不受同法第159 條第1 項審判外陳
    述排除之限制，再被告對於卷內之各項證據，亦不爭執證據
    能力，故卷內所列之各項證據，自得作為證據，先予敘明。
二、上揭事實，業據被告坦承不諱，而其為警所採集之尿液檢體
    ，經送請臺灣檢驗科技股份有限公司以酵素免疫分析法及氣
    相層析質譜儀法檢驗結果，呈嗎啡陽性反應，有該公司99年
    2 月1 日編號KＺ000000000000號濫用藥物尿液檢驗報告及尿
    液採證檢驗對照表各1 份在卷足憑（見警卷第18、20頁），
    堪認被告前開自白與事實相符，洵堪採信。
三、又按毒品危害防制條例於92年7 月9 日修正公布，其中第20
    條、第23條將施用毒品之刑事處遇程序，區分為「初犯」、
    「5 年內再犯」、「5 年後再犯」，而依立法理由觀之，僅
    限於「初犯」、「5 年後再犯」，始應先經觀察、勒戒或強
    制戒治程序，倘被告於5 年內已再犯，經依法追訴處罰，縱
    其第3 次（或第3 次以上）再度施用毒品之時間，在初犯經
    觀察、勒戒或強制戒治執行完畢釋放5 年以後，已不合於「
    5 年後再犯」之規定，且因已於「5 年內再犯」，顯見其再
    犯率甚高，原實施觀察、勒戒或強制戒治，已無法收其實效
    ，即應依該條例第10條處罰，最高法院95年5 月9 日95年度
    第7 次刑事庭會議決議可資參照。查被告前於89年間，因施
    用毒品案件，經本院以89年度毒聲字第843 、902 號裁定送
    觀察、勒戒後，經評定有繼續施用毒品之傾向，再經本院以
    89年度毒聲字第1118號裁定令入戒治處所施以強制戒治，其
    後經本院以89年度毒聲字第2238號裁定停止戒治，所餘戒治
    期間付保護管束，惟前開停止戒治之裁定復經本院以89年度
    毒偵字第955 號裁定撤銷，嗣於90年11月28日因執行完畢釋
    放出所，並經臺灣屏東地方法院檢察署檢察官於90年12月17
    日以90年度戒毒偵字第408 號為不起訴處分確定；又於92年
    間，因施用毒品案件，經本院以92年度毒聲字第1362號裁定
    令入戒治處所施以強制戒治，嗣因毒品危害防制條例修正，
    而無法繼續執行戒治，經臺灣高雄地方法院檢察署檢察官於
    93年1 月9 日以92年度戒執二字第324 號以法律修正為由簽
    結，刑責部分則經本院以92 年 度簡字第524 號判決處有期
    徒刑5 月確定，而於93年9 月6 日因徒刑易科罰金執行完畢
    ；復於96年間，因施用毒品案件，經最高法院以97年度台上
    字第1342號判決處有期徒刑1 年6 月確定，於98年10月26日
    縮刑期滿執行完畢等事實，有臺灣屏東地方法院檢察署刑案
    資料查註紀錄表及臺灣高等法院被告全國前案紀錄表各1 份
    在卷可按，是被告於強制戒治執行完畢釋放後5 年內已再犯
    施用毒品案件，經本院判處罪刑確定，則其犯再本件施用毒
    品案件，即非屬該條例第20條第3 項所稱「5 年後再犯」之
    情形，檢察官自應依法追訴。從而，本件事證明確，被告犯
    行洵堪認定，應依法論科。
四、查海洛因係屬毒品危害防制條例第2 條第2 項第1 款所規定
    之第一級毒品，是核被告所為，係犯毒品危害防制條例第10
    條第1 項之施用第一級毒品罪。其持有毒品復進而施用，其
    持有毒品之低度行為，為施用毒品之高度行為所吸收，不另
    論罪。又查被告前有如事實欄所示之科刑及執行情形，有臺
    灣屏東地方法院檢察署刑案資料查註紀錄表、臺灣高等法院
    被告前案紀錄表各1 份附卷足憑，其於刑之執行完畢後5 年
    內，再犯本件有期徒刑以上之罪，為累犯，應依刑法第47條
    第1 項加重其刑。爰審酌被告施用毒品，足以戕害其身心，
    滋生其他犯罪，且前有多次施用毒品前科，經入監執行仍未
    戒絕毒品，足見其自制力甚差，惟犯後坦承犯行，且施用毒
    品行為於本質上係屬自我戕害行為，反社會性之程度應屬較
    低，暨考量其犯罪動機、目的、素行、品行、智識程度、生
    活狀況等一切情狀，量處如主文所示之刑。
據上論斷，應依刑事訴訟法第273 條之1 第1 項、第299 條第1
項前段，毒品危害防制條例第10條第1 項，刑法第11條前段、第
47條第1 項，判決如主文。
本案經檢察官任亭到庭執行職務。
中    華    民    國    99    年     6    月    7     日
                  刑事第五庭  法  官  陳秀慧
以上正本與原本無異。
如不服本判決應於收受本判決送達後十日內向本院提出上訴書狀
，其未敘述上訴理由者，並得於提起上訴後十日內向本院補提理
由書狀（均須按他造當事人之人數附繕本）「切勿逕送上級法院
」。
中    華    民    國    99    年    6     月    7     日
                                書記官  史安琪
附錄本判決論罪科刑法條：
毒品危害防制條例第10條第1項：
施用第一級毒品者，處6月以上5年以下有期徒刑。

司法院資訊處製作；財團法人民間司法改革基金會備份。
